【裁判字號】    97,上訴,617
【裁判日期】    970612
【裁判案由】    毒品危害防制條例
【裁判全文】
臺灣高等法院臺南分院刑事判決        97年度上訴字第617號
上  訴  人  臺灣雲林地方法院檢察署檢察官
被      告  甲○○
上列上訴人因被告違反毒品危害防制條例案件，不服臺灣雲林地
方法院97年度訴字第258號中華民國97年5月12日第一審判決（起
訴案號：臺灣雲林地方法院檢察署96年度毒偵字第1596、1630號
，97年度毒偵字第55號），提起上訴，本院判決如下：
    主  文
上訴駁回。
    理  由
一、上訴意旨略以：原審諭知被告甲○○分別施用第一級毒品二
    次，各處有期徒刑十月及分別施用第二級毒品二次，各處有
    期徒刑八月，定執行刑有期徒刑一年十月，固非無見。然被
    告一犯再犯，施用四次，情節匪淺，且累計之徒刑為三十六
    月，亦即三年，而原審僅定執行刑一年十月，與累計三年之
    刑期相距甚遠，核屬輕縱，容易鼓勵犯罪，請予撤銷改定二
    年六月以上有期徒刑，方屬允當。依刑事訴訟法第三百四十
    四條第一項、第三百六十一條提起上訴云云。
二、按刑事訴訟法第三百六十一條、第三百六十七條規定，不服
    地方法院之第一審判決而上訴者，應提出上訴書狀，並敘述
    具體理由，為上訴必備之程式；其所提出之書狀未敘述上訴
    理由，或僅曾以言詞陳述上訴理由者，均應於上訴期間屆滿
    後二十日內補提理由書於第一審法院。第一審法院經形式審
    查，認逾期未補提上訴理由者，應定期間先命補正；逾期未
    補正者，為上訴不合法律上之程式，應以裁定駁回。倘已提
    出上訴理由，但所提非屬具體理由者，則由第二審法院以上
    訴不合法律上之程式，判決駁回。而所謂「具體理由」，必
    依據卷內既有訴訟資料或提出新事證，指摘或表明第一審判
    決有何採證認事、用法或量刑等足以影響判決本旨之不當或
    違法，而構成應予撤銷之具體事由，始克當之（例如：依憑
    證據法則具體指出所採證據何以不具證據能力，或依憑卷證
    資料，明確指出所為證據證明力之判斷如何違背經驗、論理
    法則）；倘僅泛言原判決認定事實錯誤、違背法令、量刑失
    之過重或輕縱，而未依上揭意旨指出具體事由，或形式上雖
    已指出具體事由，然該事由縱使屬實，亦不足以認為原判決
    有何不當或違法者（例如：對不具有調查必要性之證據，法
    院未依聲請調查亦未說明理由，或援用證據不當，但除去該
    證據仍應為同一事實之認定），皆難謂係具體理由，均應認
    其上訴為違背法律上之程式。
三、經查：
(一)、查本件公訴人前揭上訴理由，僅以原審判決就被告之四次施
    用第一級、第二級毒品之犯罪，諭知累計之徒刑為三十六月
    ，然僅定執行刑一年十月，核屬輕縱，容易鼓勵犯罪云云，
    此外並未就原審判決有何違法或不當之處為具體指摘，合先
    序明。
(二)、次查，原審判決以被告前曾有竊盜等前科，素行並非良好，
    又經送觀察、勒戒後，獲不起訴處分確定，仍因施用毒品案
    件，多次經法院判處罪刑確定，竟再犯本件之罪，顯無悔改
    之意，及其犯罪之目的單純、手段平和、所生危害非鉅、犯
    罪後坦承犯行態度良好，並考量施用毒品者均有相當程度之
    成癮性及心理依賴性，其犯罪心態與一般刑事犯罪之本質並
    不相同等一切情狀，分別量處施用第一級毒品二次，各處有
    期徒刑十月，分別施用第二級毒品二次，各處有期徒刑八月
    ，定執行刑有期徒刑一年十月，可認已就刑法第五十七條有
    關量刑定應執行刑各項已充分審酌。
(三)、況查，被告固有四次分別施用第一、二級毒品之犯行，然查
    被告施用毒品之時間、地點，僅有二次，即九十六年九月八
    日中午在被告住處、九十六年十月十六日上午五、六時許亦
    同在被告住處，施用第一、二級毒品各一次，是被告乃於同
    一地點，二次不同時間，施用第一、二級毒品，且被告於原
    審準備程序中為有罪陳述，原審基此考量而加以定執行刑，
    顯已考量一切情狀，尚難謂有輕縱之情事。
(四)、從而上訴人僅以原審就被告四次犯行所定之應執行刑過輕之
    原審判決已斟酌之理由提起上訴，並非依據卷內既有訴訟資
    料或提出新事證，指摘或表明第一審判決有何採證認事、用
    法或量刑等足以影響判決本旨之不當或違法之具體事由（按
    上訴理由是否具體，係屬第二審審查之範圍，不在命補正之
    列，刑事訴訟法第三百六十一條修正立法理由參照）。按之
    上開規定，本件上訴顯屬違背法律上之程式，應由本院依同
    法第三百六十七條前段、第三百七十二條不經言詞辯論判決
    如主文。
中    華    民    國    97    年    6     月    12    日
                  刑事第三庭    審判長法  官    陳義仲
                                      法  官    蘇清水
                                      法  官    宋明蒼
以上正本證明與原本無異。
如不服本判決，應於收受本判決後十日內向本院提出上訴書狀。
其未敘述上訴理由者並得於提起上訴後十日內向本院補提理由書
狀（均須按他造當事人之人數附繕本）「切勿逕送上級法院」。
施用第二級毒品部分不得上訴。
                                      書記官    翁心欣
中    華    民    國    97    年    6     月    12    日


司法院資訊處製作；財團法人民間司法改革基金會備份。
